【裁判字號】    97,交訴,20
【裁判日期】    971031
【裁判案由】    業務過失致死
【裁判全文】
臺灣新竹地方法院刑事判決              97年度交訴字第20號
公  訴  人  臺灣新竹地方法院檢察署檢察官
被      告  丁○○
上列被告因業務過失致死案件，經檢察官提起公訴（97年度偵字
第3180號），本院依簡式審判程序判決如下：
    主  文
丁○○犯業務過失致人於死罪，處有期徒刑肆月，如易科罰金，
以新臺幣壹仟元折算壹日。
    事實及理由
壹、構成犯罪事實：
    丁○○係戊○○所經營之啟昇交通股份有限公司司機，以駕
    駛曳引車牽引營業半拖車載運物品為業，為從事駕駛業務之
    人。丁○○於民國96年10月11日某時，駕駛不詳車牌號碼曳
    引車牽引車牌號碼DI－93號平版式營業半拖車（車尾漆有12
    6 啟笙），沿新竹縣竹北市○○○路由北往南方向行駛，至
    夜間照明不清之自強南路南向經國橋下往南單行引道停放上
    開營業半拖車時，本應注意車廂停放在夜間無燈光設備或照
    明不清之道路，應顯示停車燈光或反光標識，並應注意車輛
    在單行道左側停車時，其左側前後輪胎外側距離緣石或路面
    邊緣不得逾40公分，且依其為職業駕駛，領有職業聯結車駕
    駛執照之智識、能力，亦無不能注意之情事，竟疏未注意及
    此，即貿然在上開夜間照明不清之單行道左側路面邊緣距離
    上開營業半拖車左側前後輪胎外側90至100 公分處，停放所
    牽引之上開營業半拖車，而未顯示停車燈光或反光標識，即
    駕駛上開曳引車離去。適有乙○○明知服用酒類或其他相類
    之物後，將使其騎乘機車時之注意力減低、反應能力變慢，
    而危及其他用路人之行車往來安全，不得騎乘機車，及騎乘
    機車時，應注意車前狀況，隨時採取必要之煞停措施，竟於
    96年10月28日晚上11時20分許，騎乘車牌號碼611-BPN 號重
    型機車沿自強南路由北往南方向行駛至夜間照明不清之經國
    橋下往南引道，因不勝酒力，亦疏未注意車前狀況，隨時採
    取必要之煞停措施，於行經上開營業半拖車停放地點時，未
    注意有上開未顯示停車燈光或反光標識，亦未盡靠邊停放在
    引道左側之營業半拖車停放該處，即隨同其所騎乘上開機車
    車頭直接撞上該營業半拖車後車架，造成乙○○受有頭、頸
    、胸部鈍力傷合併骨折及全身多處挫傷等傷勢，而當場死亡
    。嗣經測試乙○○眼淚液酒精濃度已達百分之0.159 （相當
    於吐氣酒精濃度每公升0.795 毫克），始循線查知上情。
貳、程序方面：
    本件被告丁○○所犯業務過失致死罪，非死刑、無期徒刑、
    最輕本刑為3 年以上有期徒刑之罪，或高等法院管轄第一審
    之案件，被告於本院審理程序進行中，就被訴事實為有罪之
    陳述，經本院合議庭當庭評議結果認符合刑事訴訟法第273
    條之1 第1 項之規定，裁定進行簡式審判程序，此合先敘明
    。
、認定犯罪事實所根據的證據及理由：
一、被告丁○○於警局詢問時、檢察察官偵查中、本院準備程序
    之供述，及本院審理程序、簡式審判程序訊問時之自白。
二、證人即被害人父親丙○○於警詢時、偵查中、本院準備程序
    及簡式審判程序訊問時之指述。
三、證人戊○○於警詢時、偵查中及本院審理程序訊問時之證述
    。
四、證人即目擊車禍之范博鈞於警詢時之證述。
五、證人即被告同事甲○○、己○○於偵查中之證述。
六、道路交通事故現場圖、道路交通事故調查報告表（一）、（
    二）、新竹縣政府警察局竹北分局六家分駐派出所竊案現場
    勘查通報單、法務部法醫研究所96年11月22日法醫毒字第09
    60004902號函、臺灣省竹苗區車輛行車事故鑑定委員會97年
    4 月28日竹苗鑑970181字第0975301310號函覆鑑定意見書、
    證號查詢汽車駕駛人列印資料各1 份、履勘現場筆錄2 份、
    被告丁○○製作之出車紀錄影本2 張、證人戊○○製作之分
    類簿報表影本1 本、車籍查詢基本資料詳細畫面列印資料2
    份、履勘現場照片11張、車禍現場照片16張在卷可查。
七、臺灣新竹地方法院檢察署電話報驗報告、新竹縣政府警察局
    竹北分局處理相驗案件初步調查報告表暨報驗書、勘驗筆錄
    、臺灣新竹地方法院檢察署相驗屍體證明書、法醫驗斷書各
    1 份、相驗照片29幀附卷可證。
肆、論罪科刑的理由：
一、論罪：被告丁○○所為，係犯刑法第276 條第2 項之業務過
    失致人於死罪。
二、科刑：審酌被告因一時不慎，造成本件嚴重的交通事故，並
    參諸被告的過失情節、過失程度、因其之過失行為造成被害
    人死亡之結果，被害人酒後騎乘機車未注意車前狀況亦與有
    過失，及被告犯後坦白承認犯行，態度尚稱良好，蒞庭檢察
    官亦據此請求從輕量刑等一切情狀，量處如主文所示之刑，
    以示懲儆。
伍、適用法律依據：
一、程序法方面：刑事訴訟法第273 條之1 第1 項、第299 條第
    1 項前段。
二、實體法方面：刑法第276 條第2 項、第41條第1 項前段，刑
    法施行法第1 條之1 第1 項、第2 項前段，判決如主文。
本案經檢察官陳玉華到庭執行職務。
中    華    民    國    97    年    10    月    31    日
                  刑事第四庭法  官  馮俊郎
以上正本證明與原本無異。
如不服本判決，應於判決送達後10日內向本院提出上訴書狀。上
訴書狀應敘述具體理由，未敘述上訴理由者，應於上訴期間屆滿
後20日內補提理由書狀於本院（均須按他造當事人之人數附繕本
）「切勿逕送上級法院」。
中    華    民    國    97    年    11    月    3     日
                            書記官  鄧雪怡
附錄本案論罪科刑實體法條全文：
＊刑法第276 條第2 項：
【因過失致人於死者，處2 年以下有期徒刑、拘役或2,000 元
以下罰金。】
從事業務之人，因業務上之過失犯前項之罪者，處5 年以下有
期徒刑或拘役，得併科3,000 元以下罰金。（罰金之貨幣單位改
為新臺幣，並提高為30倍）


司法院資訊處製作；財團法人民間司法改革基金會備份。
